# 请教陈版主，关于业主提供的补贴的计量问题

提问人：oddy 时间：2019-08-23 11:21:30
公司是在商场开店的零售业公司，目前要在一家商场新开店铺。该商场为招商引资，答应对公司提供装修费补偿，每平方米上限为 5 万元，款项在次年一次性支付，公司能够合理确定将发生的装修费总额。装修合同由公司与第三方供应商单独签订，并直接向供应商支付装修款项。
同时，商场与公司约定，该装修费补偿仅作为招商引资的目的，不得作为租金的抵免或租金优惠的一部分。公司与商场约定的租金正常支付，并且与当地同地段的市场价相近。
问题如下：
1.该补偿是否可以作为营业外收入列报，是否需要在租赁期摊销？
2.若公司在租赁期内提前退租，商场有要求部分返还装修补偿的权利，应如何处理？
这类问题找准则应用指南没有找到类似的案例，如果可以也烦请指教适用于哪一项准则的要求？非常感谢！

回答人：chenyiwei
1 、尽管 “商场与公司约定，该装修费补偿仅作为招商引资的目的，不得作为租金的抵免或租金优惠的一部分”，但仍应按照《企业会计准则解释第 1号》第三条规定，作为出租人为承租人承担费用（经营租赁激励措施）进行会计处理，作为对后续租金的调整。
2 、企业应合理估计因提前退租等原因被要求返还奖励款的可能性。如果其可能性并非不重大，则应将收到额奖励款先作为负债挂账，到不确定性消除后再在剩余租赁期内摊销，作为对租金支出的调整。